【裁判字號】    89,上訴,1106
【裁判日期】    890607
【裁判案由】    毒品危害防制條例
【裁判全文】
臺灣高等法院刑事判決                          八十九年度上訴字第一一六號
    被      告  甲○○
右上訴人因毒品危害防制條例案件，不服臺灣桃園地方法院八十八年度訴字第一四一
六號，中華民國八十八年十二月二十八日第一審判決（起訴案號：臺灣桃園地方法院
檢察署八十八年度偵字第一○四三號，及移送併辦八十八年度毒偵字第八五三號）提
起上訴，本院判決如左：，
    主  文
上訴駁回。
    事  實
一、甲○○前因施用第二級毒品之案件，經臺灣桃園地方法院以八十七年度毒聲字第
    一三七八號裁定送觀察、勒戒後，認無繼續施用毒品之傾向，由臺灣桃園地方法
    院檢察署檢察官於民國八十七年九月九日以八十七年度偵字第一二四七九號不起
    訴處分確定，竟不知悔改，又基於施用第一級毒品海洛因、第二級毒品安非他命
    之概括犯意，自八十七年九月九日觀察勒戒期滿後翌日起迄八十八年十月七日止
    ，在桃園縣中壢市○○○路四十五號四○二室居處等地，連續多次以針筒注射之
    方式施用第一級毒品海洛因、以燒烤成煙之方式施用第二級毒品安非他命。其間
    先於八十七年九月二十六日下午九時二十五分許，在桃園縣平鎮市○○路○○段
    四一五巷二號前為警查獲，經臺灣桃園地方法院檢察署檢察官聲請臺灣桃園地方
    法院以八十七年度毒聲字第二六○二號裁定應送觀察、勒戒，惟未執行前，又為
    警於八十七年十二月二十一日下午十一時四十分許在前揭居處查獲，並扣得第一
    級毒品海洛因貳包（淨重○‧一五公克、包裝重○‧三五公克）、第二級毒品安
    非他命十二包（原毛重十七‧五五一公克）於、驗後毛重十七‧五一二公克），
    及供施用第一級毒品海洛因所用之針筒二支、供施用第二級毒品安非他命所用之
    吸食器一組、噴燈一支（均非施用第一級，第二級毒品專用），嗣於八十八年一
    月二十二日下午五時三十分許，再度為警於桃園縣平鎮市○○路○○段三七五巷
    四十七弄十五號查獲，扣得第二級毒品安非他命一包（毛重○‧四公克），又於
    八十八年一月二十六日下午十時許，在桃園縣平鎮市○○○路（萬里江山KTV 前
    ）為警查獲，均因以懷孕五個月以上未送觀察、勒戒執行，生產後仍拒不到案執
    行觀察、勒戒，經臺灣桃園地方法院檢察署八十八年五月二十七日以桃檢楠偵收
    緝字○○○九二○號發佈通緝，於八十八年十月七日中午十二時，在桃園縣中壢
    市○○路四十一號旁停車場終為警查獲，經送觀察、勒戒執行後，認有繼續施用
    毒品傾向。
二、案經桃園縣警察局平鎮分局報請臺灣桃園地方法院檢察署檢察官偵查起訴暨聲請
    併辦。
    理  由
一、訊據上訴人即被告甲○○對於右揭犯行坦承不諱，其先後數次為警查獲時所採之
    尿液，經送檢驗結果均確呈第一級毒品海洛因、第二級毒品安非他命陽性反應，
    有桃園縣衛生局不法藥物尿液檢定書一紙、法務部調查局檢驗通知書二紙、臺灣
    檢驗科技股份有限公司濫用藥物尿液檢驗報告書一紙附卷為憑。並有查獲之第一
    級毒品海洛因二包（淨重○‧一五公克、包裝重○‧三五公克，八十七年十二月
    二十一日扣案，經法務部調查局鑑驗成分無誤，有該局八十八年一月八日陸字第
    八八一三二○七九號鑑定通知書在卷可稽）、第二級毒品安非他命十二包（原毛
    重十七‧五五一公克、驗後毛重十七‧五一二公克，八十七年十二月二十一日扣
    案，經行政院衛生署藥物食品檢驗局鑑驗成分無誤，有該局八十八年一月十一日
    藥檢壹字第八八○○一一九號檢驗成績書一紙在卷為憑），一包（毛重○‧四公
    克）及被告所有供施用第一級毒品海洛因所用之針筒二支、供施用第二級毒品安
    非他命所用之吸食器一組、噴燈一支扣按佐證。又其於八十七年九月九日前因施
    用第二級毒品，經本院裁定送觀察、勒戒後，認無繼續施用毒品之傾向，由臺灣
    桃園地方法院檢察署檢察官於八十七年九月九日以八十七年度偵字第一二四七九
    號不起訴處分書為不起訴處分確定等節，有卷附處分書及臺灣桃園地方法院檢察
    署刑案資料查註記錄表各一紙可稽；其五年內再因本次施用第二級毒品安非他命
    案件，經本院以八十七年度毒聲字第二六○二號裁定送觀察、勒戒後，認有繼續
    施用毒品傾向，復有卷附上開刑事裁定及臺灣桃園女子監獄八十八年十月二十六
    日桃女監衛字第○一三九二號函附有無繼續施用毒品傾向證明書在卷可按，本件
    事證明確，犯行堪以認定。
二、按海洛因、安非他命分別為毒品危害防治條例第二條第二項第一款、第二款所規
    範之第一級毒品、第二級毒品，被告均予以非法施用，核犯同條例第十條第一項
    施用第一級毒品罪、第十條第二項之施用第二級毒品罪，其施用第一級毒品海洛
    因、第二級毒品安非他命前後持有第一級毒品海洛因、第二級毒品安非他命之低
    度行為，均為施用之高度行為所吸收，不另論罪。又其多次施用第一級毒品、第
    二級毒品之犯行，各時間緊接，手段相似，顯均係基於概括之犯意多次觸犯犯罪
    構成要件相同之罪名，皆應論以連續犯一罪，並加重其刑。所犯二罪間，犯意各
    別、手段互異，應分論併罰。至於被告八十七年九月九日前九十六小時外施用該
    次施用第一級毒品、第二級毒品之犯行雖未據公訴人指訴，惟該次犯行與公訴人
    所指述者既有連續犯裁判上一罪關係，業如前述，基於審判不可分原則，自得併
    予審理，附此敘明。原審認被告罪證明確，並適用上開法條及審酌被告於懷孕期
    間非法施用毒品（約自八十七年五月間起懷孕，八十八年二月六日為其預產期，
    有診斷證明書影本一紙在卷為憑），非僅毒害自身，且流毒子女，屢經查獲又未
    能悔改，並多次逃亡經通緝始行到案，實應重懲，惟念犯後坦承犯行等一切情狀
    ，分別就二罪量處有期徒刑一年及七月，並定其應執行有期徒刑一年六月。
三、查獲之第一級毒品海洛因二包（淨重○‧一五公克、包裝重○‧三五公克，八十
    七年十二月二十一日扣案，經法務部調查局鑑驗成分無誤，有該局八十八年一月
    八日陸字第八八一三二○七九號鑑定通知書在卷可稽）、第二級毒品安非他命十
    二包（原毛重十七‧五五一公克、驗後毛重十七‧五一二公克，八十七年十二月
    二十一日扣案，經行政院衛生署藥物食品檢驗局鑑驗成分無誤，有該局八十八年
    一月十一日藥檢壹字第八八○○一一九號檢驗成績書一紙在卷為憑），一包（毛
    重○‧四公克，雖未經鑑定，然被告供承為其所有之第二級毒品安非他命，且被
    告之尿液經鑑定又呈安非他命陽性反應，堪認係被告所有供施用之第二級毒品安
    非他命），均為被告所有供施用之毒品，均據被告自白，應依毒品危害防治條例
    第十八條第一項前段規定宣告沒收銷毀；扣案針筒二支為被告所有供施用第一級
    毒品海洛因之物、吸食器一組、噴燈一支則係被告所有供施用第二級毒品安非他
    命之物（以上均係八十七年十二月二十一日扣案，非專供施用毒品所用），復經
    被告自承在案，應依刑法第三十八條第一項第二款為沒收之諭知。至於八十八年
    一月二十六日警方於桃園縣平鎮市○○路三號三樓扣得之第一級毒品海洛因一包
    （淨重○‧一二公克，包裝重○‧一八公克）、第二級毒品安非他命四包（淨重
    二公克）、電子秤一個、分裝袋十二個、吸食器一個、分裝杓二支；八十八年十
    月七日下午三時許在被告桃園縣中壢市○○路四一號三樓三○一室查獲之第一級
    毒品海洛因（毛重約一百二十五‧三公克）、第二級毒品安非他命（十‧二公克
    ）、吸管二支、注射針筒六支、玻璃球吸管一支、夾鍊袋五十六個等物，被告均
    否認為其所有，辯稱八十八年一月二十六日所查扣之物乃綽號「阿文」者所有，
    八十八年十月七日下午三時查扣之物則係另案被告葉佳河所有等語，經查上開物
    品確非於被告身上查扣，且另案被告葉佳河於偵查中亦承認與被告同居，八十八
    年十月七日扣案物品為其所有等情，另參酌被告多次為警查獲時，均有多名另案
    被告同時為警逮獲施用毒品，上開物品未必非其他另案被告所施用者，且被告另
    案涉有販賣第一級毒品、第二級毒品犯嫌（本院八十八年度訴字第三七五號），
    是上開物品一則未能確定係被告所有，二則無法確認係被告施用毒品所用，爰不
    於本案中為沒收銷毀或沒收之宣告。認事用法及量刑尚無不合。被告上訴意旨指
    摘原判決量刑過重，為無理由，應予駁回。
據上論斷，應依刑事訴訟法第三百六十八條，判決如主文。
本案經檢察官林永義到庭執行職務。
中      華      民      國    八十九    年      六      月       七     日
                              臺灣高等法院刑事第十五庭
                                  審判長法  官  房  阿  生
                                        法  官  雷  元  結
                                        法  官  莊  明  彰
右正本證明與原本無異。
如不服本判決應於收受送達後十日內向本院提出上訴書狀，其未敘述上訴之理由者並
得於提起上訴後十日內向本院補提理由書（均須按他造當事人之人數附繕本）。
                                        書記官  廖  嫣  雯
中      華      民      國    八十九    年      六      月       九     日
附錄：本案論罪科刑法條全文
毒品危害防制條例第十條
施用第一級毒品者，處六月以上五年以下有期徒刑。
施用第二級毒品者，處三年以下有期徒刑。


司法院資訊處製作；財團法人民間司法改革基金會備份。
